臺灣臺北地方法院刑事判決　　　　　　　99年度易字第3559號
公　訴　人　臺灣臺北地方法院檢察署檢察官
被　　　告　羅逸棋
上列被告因傷害案件，經檢察官聲請簡易判決處刑（99年度偵字
第 19079號），本院認不宜以簡易判決處刑，改依通常程序審理
，判決如下：
    主  文
羅逸棋共同傷害人之身體，處有期徒刑月，如易科罰金，以新
臺幣壹仟元折算壹日。
    事  實
一、緣羅逸棋於民國九十九年八月十一日上午約六、七時許，與
    友人同往臺北市中山區○○○路○段四０號之「玩具反斗城
    」前排隊、欲購買限量公仔時，與其他數名在場排隊之不詳
    人士發生衝突，進而互毆成傷，經警據報前往現場處理時，
    因該等不詳人士早已逃逸，羅逸棋復表明其無須就醫或提出
    告訴之意，警員即先行離去；未久，適于家威騎乘機車搭載
    王景揚抵達該處，下車欲排隊購買限量公仔，羅逸棋見狀，
    誤認于家威及王景揚為先前與其互毆之人，遂喝令于家威及
    王景揚上前，惟因于家威及王景揚未予理會，羅逸棋竟心生
    不滿，夥同真實姓名年籍不詳之成年男性友人十餘名基於傷
    害人身體之犯意聯絡，由羅逸棋率先徒手、該等不詳男子則
    或徒手、或分持安全帽、大鎖等物，追打于家威及王景揚，
    致于家威受有右側臉頰、右頸多處皮膚線型擦傷、右眼角外
    側瘀青、前胸、腹部多處線型皮膚擦傷、兩側膝部皮膚擦傷
    、右肘皮膚擦傷、背部線型皮膚擦傷等傷害、王景揚則受有
    左前額瘀傷（三公分乘以三公分）、兩側頭頂瘀傷（六公分
    乘以五公分、三公分乘以三公分）、後腦瘀傷（六公分乘以
    五公分、二公分乘以二公分）等傷害。
二、案經于家威及王景揚訴由臺北市政府警察局中山分局報請臺
    灣臺北地方法院檢察署檢察官偵查後聲請簡易判決處刑，本
    院認不宜以簡易判決處刑，改依通常程序審理。
    理  由
一、本案據以認定被告羅逸棋犯罪之下述各項證據，其中屬於傳
    聞證據部分，公訴人及被告於本院一百年四月十一日審理時
    均未爭執其證據能力（被告僅爭執部分證據之證據力），復
    經本院審酌認該等證據之製作無違法、不當或顯有不可信之
    情況，揆諸刑事訴訟法第一百五十九條至第一百五十九條之
    五之規定，應認有證據能力。
二、訊據被告固坦承有於前揭時、地因排隊購買限量公仔之事，
    與其他數名在場之不詳人士發生衝突，進而互毆成傷等情，
    惟矢口否認有何傷害告訴人于家威及王景揚之犯行，辯稱：
    伊當時酒醉，遭十餘名不詳人士毆打後，渾身傷痕，坐在玩
    具反斗城旁之餐廳前，現場一團混亂，伊未見于家威及王景
    揚在場，亦未見渠等遭毆打，更不知渠等遭何人毆打云云。
    經查：
  (一)被告於前揭時、地與友人排隊欲購買限量公仔，因排隊之事
    ，與其他數名在場之不詳人士發生衝突，進而互毆成傷，經
    警據報前往現場處理時，因該等不詳人士早已逃逸，被告復
    表明其無須就醫或提出告訴之意，警員即先行離去，此除為
    被告所不否認外，並經證人即到場處理之警員駱明聖、簡招
    輝於偵查中、被告之友人夏捷夫及簡莉文於本院審理時證述
    屬實（見九十九年度偵字第一九０七九號卷第四五頁、本院
    卷第三五頁、第五六頁正、反面）。又警員離開現場後未久
    ，適于家威騎乘機車搭載王景揚抵達該處，下車欲排隊購買
    限量公仔，被告見狀，遂喝令于家威及王景揚上前，惟于家
    威及王景揚未予理會，被告即率先徒手、另夥同十餘名不詳
    男子或徒手、或分持安全帽、大鎖等物，追打于家威及王景
    揚，此亦據證人于家威於本院審理時證稱：伊與王景揚為限
    量公仔騎車到場欲排隊，下車後，被告即指著伊等二人稱「
    就是他們」，被告後方隨即衝出十餘人，被告等人並毆打伊
    等二人，嗣警員到場，該群人一哄而散，僅餘被告及其男性
    友人一名在場，被告更對伊等叫囂等語（見本院卷第三二頁
    反面至第三三頁）暨證人王景揚於本院審理時證述：伊等行
    經玩具反斗城，下車欲查看排隊情形，隨即見被告站在玩具
    反斗城前之人行道上，命伊等二人上前，伊等不予理會，隨
    即衝出十餘人追打伊等，被告亦有毆打伊等二人，嗣警員到
    場關切，該群人即一哄而散，僅餘被告及其男性友人一名在
    場等語明確（見本院卷第三四頁），核與證人駱明聖於偵查
    中證稱：伊與簡招輝獲報前往現場時，被告及另名遭打傷之
    人在場，當時被告身上沾有血跡，自稱遭人毆打，惟因毆打
    被告之人均已離開，伊等遂詢問被告是否提出告訴，被告當
    時稱不提告，伊等遂離開現場，約一、二十分鐘後，又接獲
    通報稱玩具反斗城前有人打架，伊等遂折返該處，見被告在
    場跑來跑去、一直叫囂，于家威及王景揚則稱遭人毆打，並
    直接指著被告，聲稱渠等係遭被告毆打，另有其他人已逃逸
    ，被告則稱其認定第一次係遭于家威及王景揚毆打，嗣因于
    家威及王景揚表示欲提出告訴，伊等即要求雙方前往派出所
    製作筆錄等語大致相符（見九十九年度偵字第一九０七九號
    卷第四五頁），而被告於警訊時亦自稱係遭于家威及王景揚
    等二、三十人毆打（見九十九年度偵字第一九０七九號卷第
    一七至一八頁），足見被告確係遭不明人士毆打而懷恨在心
    ，因誤認稍後到場之于家威及王景揚為先前與其互毆之人，
    始率眾加以追打至明。而于家威及王景揚因遭被告等人毆打
    ，致于家威受有右側臉頰、右頸多處皮膚線型擦傷、右眼角
    外側瘀青、前胸、腹部多處線型皮膚擦傷、兩側膝部皮膚擦
    傷、右肘皮膚擦傷、背部線型皮膚擦傷等傷害、王景揚則受
    有左前額瘀傷（三公分乘以三公分）、兩側頭頂瘀傷（六公
    分乘以五公分、三公分乘以三公分）、後腦瘀傷（六公分乘
    以五公分、二公分乘以二公分）等傷害，此亦有馬偕紀念醫
    院甲種診斷證明書、國防醫學院三軍總醫院附設民眾診療服
    務處診斷證明書及照片附卷可稽（見九十九年度偵字第一九
    ０七九號卷第一九頁、第二一至二三頁、第四八頁）。
  (二)被告雖一再否認毆打于家威及王景揚，並以前揭情詞置辯，
    惟查：
  1.于家威及王景揚自警訊、偵查乃至本院審理時均明確指證渠
    等係遭被告率眾追打無訛（見九十九年度偵字第一九０七九
    號卷第八至一五頁、第四六頁、本院卷第三二頁反面至第三
    四頁），而渠等與被告在本案發生之前素不相識，衡情斷無
    設詞攀誣、構陷被告之必要，更無甘犯誣告、偽證重罪之理
    ，是渠等所為指證，應屬非虛。
  2.再被告於警訊時係辯稱：于家威、王景揚與其餘二、三十人
    於案發當日上午五、六時許，在玩具反斗城前毆打伊，並於
    警員到場前逃逸，警員詢問伊遭何人毆打，伊表示不記得，
    太多人了，警員尚詢問伊是否就醫，伊表示不需要，迨警員
    離開後，于家威及王景揚又返回玩具反斗城前開車，見伊坐
    在一旁之錦華樓餐廳樓梯上，即以臺語對伊挑釁，伊不予理
    會，在旁之一群年輕人即衝上前，于家威及王景揚旋逃跑，
    該群年輕人即追著于家威及王景揚，伊未看見之後發生何事
    云云（見九十九年度偵字第一九０七九號卷第一七至一八頁
    ），然於偵查中翻異前詞，改稱：伊並無與于家威及王景揚
    起衝突，伊與于家威、王景揚互不相識云云（見九十九年度
    偵字第一九０七九號卷第三二頁），後於本院審理時又辯稱
    ：伊與友人夏捷夫當時遭十餘名不詳人士毆打，伊渾身傷痕
    ，坐在玩具反斗城旁之餐廳前，伊未見于家威及王景揚在現
    場，亦未見渠等遭毆打云云（見本院卷第二一頁反面），所
    為供述前後矛盾，已屬有疑。
  3.又證人夏捷夫與簡莉文於本院審理時雖附和被告之辯詞，一
    致證述被告並無參與毆打于家威及王景揚云云，然查證人夏
    捷夫係證稱：伊與伊女友簡莉文、被告及其友人一名於案發
    當日飲酒後，前往玩具反斗城排隊欲購買限量公仔，被告及
    其友人與在場至少五、六名以上之不詳人士為排隊發生衝突
    而互毆，被告及其友人均受傷，當時伊將簡莉文拉往隔壁大
    樓門口，避開打架之人六、七公尺距離，伊與簡莉文站在一
    旁觀看，並未參與，嗣警員到場後，呼叫救護車將被告之友
    人送醫，被告則表示不需就醫，在被告之友人送醫後，伊等
    三人原本打算搭乘計程車回家，然因被告喝醉，很盧，伊試
    圖拉被告乘坐計程車也拉不動，被告稱欲繼續排隊，伊等才
    留在現場，約五分鐘後，于家威及王景揚騎車抵達玩具反斗
    城，此時伊與簡莉文仍在玩具反斗城隔壁大樓門口，被告則
    站在伊與簡莉文前方二、三公尺之人行道上，而于家威及王
    景揚一下車，忽由玩具反斗城旁衝出一群人追打于家威及王
    景揚，被告、伊與簡莉文皆站在一旁觀看，後警員到場，將
    該群人趕走，于家威及王景揚即一直指稱係遭被告教唆該群
    人毆打，被告還與警員爭吵，伊等欲將被告帶走，但被告喝
    醉不想離開，在現場跑來跑去一直叫囂、試圖找打他的人，
    之後警員將被告及于家威、王景揚帶回警局；又被告遭毆打
    後，直至于家威及王景揚出現，其間不到五分鐘云云（見本
    院卷第三四頁反面至第三七頁），證人簡莉文則係證稱：伊
    與伊男友夏捷夫、被告及其友人一名於當日飲酒後前往玩具
    反斗城，被告等人稱要去排隊，伊遂坐在一旁之階梯上把玩
    行動電話，突見排隊之人打在一起，被告及其友人、夏捷夫
    遭一群人毆打，嗣警員到場，伊見被告流血甚多，乃前往對
    面便利商店買水，為被告清洗血跡，警員遂先將被告之友人
    送醫，被告表示自己沒關係，故未就醫，警員詢問伊等為何
    遭毆打等問題，隨即離開，伊與夏捷夫原本準備回家，不再
    繼續排隊，被告也沒說什麼，然因伊正為被告清洗傷口，故
    伊等三人未立刻離開，仍留在現場，被告遭毆打後，一直都
    與伊及夏捷夫在玩具反斗城旁之錦華樓階梯處，伊正為被告
    清洗傷口時，突然在旁又有一群人打起來，之後警員到場，
    該群人又不知去向，警員遂先處理被打之人，緊接著警員可
    能因見被告酒醉，遂將被告帶走，伊不知警員為何將被告帶
    走；又被告遭毆打後，直至伊又見一群人打在一起，其間間
    隔十至十五分鐘云云（見本院卷第五六至五八頁），經核證
    人夏捷夫及簡莉文就「被告遭毆打時，渠等二人身在何處，
    夏捷夫有無參與互毆」、「被告遭毆打後，渠等二人與被告
    未依原定計畫返家而仍在現場停留之原因為何，又渠等三人
    留在現場做何事」、「于家威及王景揚遭追打時，渠等三人
    各自身處何地、做何事」、「警員將被告帶回警局之原因為
    何」等節，所為證述全然不符，渠等所言，是否屬實，已非
    無疑，況渠等一致證稱未見于家威及王景揚對被告有何挑釁
    行為（見本院卷第三五頁反面、第五七頁），是綜觀渠等之
    證言，不惟與被告於警訊時供述情節迥異，更與被告於本院
    審理時所辯：伊與夏捷夫當時遭人毆打，伊渾身傷痕，坐在
    玩具反斗城旁之餐廳前，伊未見于家威及王景揚在現場遭毆
    打云云多有不合，益徵證人夏捷夫及簡莉文所為證述，洵屬
    事後迴護被告之詞，要難據為有利於被告之認定。被告確有
    於前揭時、地夥同十餘名不詳成年男子追打于家威及王景揚
    成傷之行為，至為明確，被告所辯，顯係臨訟卸責之詞，不
    足採信。
  (三)綜上所述，本件事證明確，被告犯行洵堪認定，應予依法論
    科。
三、核被告所為，係犯刑法第二百七十七條第一項之傷害罪。其
    與十餘名不詳成年男子間就前揭犯行有犯意聯絡及行為分擔
    ，為共同正犯。又其以一行為，同時致于家威及王景揚傷害
    之結果，而觸犯二構成要件相同之罪名，為想像競合犯，依
    同法第五十五條規定，應從一傷害罪論處。爰審酌被告雖無
    前科，然其與于家威及王景揚素不相識，竟因誤認渠等為先
    前與其互毆之人，而率眾或徒手、或分持安全帽、大鎖等物
    ，對渠等施暴逞兇，渠等所受傷害雖非至鉅，然被告不惟拒
    絕賠償渠等所受損害，更飾詞卸責，迄未供出共犯，犯後態
    度不佳等一切情狀，量處如主文所示之刑，並諭知易科罰金
    之折算標準。
據上論斷，應依刑事訴訟法第四百五十二條、第二百九十九條第
一項前段，刑法第二十八條、第二百七十七條第一項、第五十五
條、第四十一條第一項前段，刑法施行法第一條之一第一項、第
二項前段，判決如主文。
本案經檢察官吳宇青到庭執行職務
中    華    民    國   100    年    4     月    29    日
                  刑事第六庭法  官  陳芃宇
以上正本證明與原本無異。
如不服本判決應於收受送達後10日內向本院提出上訴書狀，並應
敘述具體理由；其未敘述上訴理由者，應於上訴期間屆滿後20日
內向本院補提理由書（均須按他造當事人之人數附繕本）「切勿
逕送上級法院」。告訴人或被害人如對於本判決不服者，應具備
理由請求檢察官上訴，其上訴期間之計算係以檢察官收受判決正
本之日期為準。
                            書記官  徐鶯尹
中    華    民    國   100    年    5     月    5     日
附錄本案論罪科刑法條全文：
中華民國刑法第277條
傷害人之身體或健康者，處 3 年以下有期徒刑、拘役或 1 千元
以下罰金。
犯前項之罪因而致人於死者，處無期徒刑或 7 年以上有期徒刑
；致重傷者，處 3 年以上 10 年以下有期徒刑。